【裁判字號】    90,交聲,1128
【裁判日期】    901231
【裁判案由】    交管條例聲異
【裁判全文】
臺灣板橋地方法院交通事件裁定                    九十年度交聲字第一一二八號
    原處分機關  交通部公路局臺北區監理所
    異  議  人
    即受處分人  甲○○
右列異議人因違反道路交通管理處罰條例案件，對於交通部公路局臺北區監理所於九
十年十一月五日所為裁決處分（原處分案號：北監六字第裁四○─00000000
0號），聲明異議，本院裁定如左：
    主  文
原處分撤銷。
甲○○汽車駕駛人停車時，在道路收費停車處所停車，不依規定繳費，處罰鍰新臺幣
陸佰元。
    理  由
一、按汽車駕駛人停車時，在道路收費停車處所停車，不依規定繳費，處罰鍰新臺幣
    幣（下同）六百元以上一千二百元以下罰鍰；又對於違反道路交通管理處罰條例
    之行為，逕行舉發者，應按已查明之資料填註車牌號碼、車輛種類、車主姓名或
    名稱及地址，並於通知單上方空白處加註逕行舉發之文字後，由舉發機關送達被
    通知人；處理違反道路交通管理事件，有關文書送達之程序，準用刑事訴訟法送
    達之規定，而當事人因掛號郵寄而不能達到者，得為公示送達，又違反道路交通
    管理事件行為人，未依規定自動繳納罰款，或未依規定到案聽候裁決，處罰機關
    應於一個月內依標準表逕行裁決之，修正前道路交通管理處罰條例第五十六條第
    一項第十款、修正前違反道路交通管理事件統一裁罰標準及處理細則第十一條第
    一項第二款、第五條、第四十四條，刑事訴訟法第五十九條分別定有明文。又本
    條例所定罰鍰之處罰，行為人接獲違反道路交通管理事件通知單後，應於十五日
    內，到達指定處所聽候裁決。但行為人認為舉發之事實與違規情形相符者，得不
    經裁決，逕依各該條款罰鍰最低額，自動向指定之處所繳納結案，道路交通管理
    處罰條例第四十五條第十三款、第九條第一項分別定有明文。
二、原處分機關略以：受處分人甲○○於民國八十八年十二月十六日下午四時十四分
    許，駕駛車牌號碼ＰＥ─六三九號營業小客車，在臺北市○○○○○道路收費停
    車處所停車，不依規定繳費，爰依修正前道路交通管理Z處罰條例第五十六條第?
    項第十款規定，裁處罰鍰新臺幣一千二百元；異議人對於違規事實雖未爭執，然
    以伊迄未接獲繳費通知單及違反道路交通管理事件通知單，即遭最高罰裁罰，殊
    難甘服等語置辯。
三、經查：異議人駕駛前開車輛於右揭時、地駕駛車牌號碼ＰＥ─六三九號營業小客
    車，在臺北市○○○○○道路收費停車處所停車，不依規定繳費之事實，經警逕
    行舉發，有舉發違反道路交通管理事件通知單等影本存卷可稽，異議人既未依規
    定繳費，自不得以未收到繳費通知單為免繳之理由，其違規事實足認實在。惟就
    舉發違反道路交通管理事件通知單有無合法送達於異議人乙節，原處分機關固已
    函送臺北市政府公示送達之政府公報影本及郵寄掛號無法投遞信封原件一件為證
    ，然經本院核閱上開退回信封所載無法投遞之事由乃係填載「土城無此街路名」
    等語，而本院經查上開郵寄住址竟僅記載為「臺北縣土城市○○○○○街二十九
    巷十七號」，而於街名處漏載一「峰」字，致遭郵政機關以無此街名而退回，其
    送達顯有因原舉發機關所載車主住址不實而無從掛號送達，已難謂異議人應為送
    達之處所係屬不明，而原舉發機關未再查明異議人住所是否漏載不實即逕依原不
    實之記載而逕為公示送達，依法已有未合，自難謂本件違規通知單已合法送達於
    異議人，原處分機關復逕依前開規定據以裁罰最高罰金額一千二百元，其裁罰雖
    非無據，然其舉發違規通知單之送達程序既非合法，並致異議人喪失於收受前開
    通知單後十五日內自動依最低額繳納罰鍰之利益，應認本件異議為有理由，爰撤
    銷原處分，並自為裁罰如主文所示，用期適法。
據上論結，應依道路交通案件處理辦法第二十條前段裁定如主文。
中      華      民      國      九十      年    十二    月    三十一    日
                              臺灣板橋地方法院交通法庭
                                      法  官  朱 耀 平
右正本證明與原本無異
如不服本裁定應於送達後五日內向本院提出抗告狀
                                      書記官  黃 炎 煌
中      華      民      國      九十      年    十二    月    三十一    日


司法院資訊處製作；財團法人民間司法改革基金會備份。
